【裁判字號】    89,易,190
【裁判日期】    890601
【裁判案由】    竊盜等
【裁判全文】
臺灣彰化地方法院刑事判決                          八十九年度易字第一九號
    公  訴  人  臺灣彰化地方法院檢察署檢察官
    被      告  庚○○
                甲○○
右列被告等因竊盜案件，經檢察官提起公訴（八十八年度偵字第六七八０號），本院
判決如左：
    主      文
庚○○共同連續竊盜，處有期徒刑壹年。
甲○○共同連續竊盜，處拘役伍拾日，緩刑貳年。
    事      實
一、庚○○甫於民國八十八年五月十八日，因竊盜案件，經臺灣高等法院臺中分院判
    處有期徒刑三月確定，猶不知悔改，復意圖為自己不法之所有，並基於概括犯意
    ，或單獨或與甲○○基於共同犯意，連續於附表所列時地，竊取他人之物（行為
    人、犯罪時間、地點、被害人、竊取財物均詳如附表所示），迄八十八年六月二
    十八日凌晨一時五十分許，庚○○又單獨侵入彰化縣溪湖鎮○○○○路二七二號
    丙○○鐵工廠內，竊取丙○○所有之割草機一台，得手後，旋為丙○○報警查獲
    。
二、案經丙○○提起告訴及彰化縣警察局溪湖分局移送臺灣彰化地方法院檢察署檢察
    官偵查起訴。
    理      由
一、訊據被告庚○○坦承於附表編號一至六所列時地竊取財物情事，惟矢口否認有竊
    取告訴人丙○○割草機情事，辯稱伊在八十八年六月二十八日凌晨僅係經過該地
    即遭警捕獲云云，被告甲○○則僅坦承於附表所示編號一、四時地，被告庚○○
    行竊時，伊在外面等候等情，惟亦矢口否認有何不法犯行，辯稱被告庚○○向伊
    表示要進去找朋友，叫伊在外面等，伊不知被告庚○○行竊云云，然查告訴人丙○○已於本院證述八十八年六月二十八日凌晨一時五十分許，在彰化縣溪湖鎮○○里○○路二七二號鐵工廠內，發現被告庚○○竊取其割草機，當時該割草機已
    遭被告庚○○移動約三十公尺遠，正要搬上車輛載走時，為丙○○發現報警查獲
    ，有本院訊問筆錄可參，而被告甲○○已於偵訊坦承「編號３、５（即本件附表
    編號一、四），我與庚○○一同去，我與庚○○偷了以後，就賣給己○○（已結
  ）」，而被告庚○○亦在警訊及偵訊明確指述被告甲○○確與伊共同行竊二次，
    分別有警訊及偵訊筆錄足稽，是被告等所辯顯均係畏罪飾卸之詞，不足採信，此
    外其等犯行復有被害人丙○○、丁○○、戊○○、丙○○、謝東新警訊指述及贓
    物領據、照片附卷可證，本案事證明確，被告等犯行均至堪認定。
二、核被告庚○○、甲○○所為，係犯刑法第三百二十條第一項之竊盜罪及同法第三
    百零六條之無故侵入建築物罪，被告庚○○、甲○○就附表編號一、四犯行互有
    犯意聯絡及行為分擔，是為共同正犯，被告等連續數次竊盜及侵入建築物犯行，
    時間緊接，犯罪基本構成要件相同，顯係基於概括之犯意為之，是各為連續犯，
    應各以一罪論以共同連續竊盜罪及共同連續侵入建築物罪，所犯共同連續竊盜罪
    及共同連續侵入建築物罪具有方法、結果之牽連犯關係，應從一重以共同連續竊
    盜罪處斷，審酌被告庚○○甫於八十八年五月十八日，因竊盜案件，經臺灣高等
    法院臺中分院判處有期徒刑三月確定，猶不知悔改，復連續行竊，素行不良，並
    參酌被告等各自犯罪之動機、目的、手段、次數、所生之危害及犯罪後之態度等
    一切情狀，分別量處如主文所示之刑，以示懲儆。又被告甲○○前未曾受有期徒
    刑以上刑之宣告，有臺灣彰化地方法院檢察署刑案資料查註紀錄表及臺灣高等法
    院被告前案紀錄表足稽，經此教訓，當知警惕而無再犯之虞，本院認本件所宣告
    之刑，以暫不執行為宜，爰依法宣告緩刑二年，以啟自新。
三、公訴意旨另認被告庚○○於八十八年六月十七日下午六時許，在彰化縣溪湖鎮○○里○○街六十五號，竊取被害人乙○○所有之十四吋高速切斷機一台、西德Ａ
    ＥＺ電鑽一台、電鑽一支，訊據被告庚○○堅決否認有此犯行，經查被告庚○○
    固於警訊坦承前揭竊盜犯行，被害人乙○○亦在警訊陳述確於前揭時地失竊，然
    被害人乙○○之證述及其開立之物領據均僅能證明失竊之事實，尚不足據以認
    定確係被告庚○○行竊，且經本院當庭命被害人乙○○攜帶電鑽到庭提示，同案
    被告己○○對該支電鑽是否確係被告庚○○交付在本院亦說詞不一，顯未有確信
    ，是此部分犯行除被告庚○○自白外，別無其他積極事證，而被告自白不得作為
    有罪判決之唯一證據，刑事訴訟法第一百五十六條第二項定有明文，此部分事證
    尚有不足，惟依公訴意旨，被告庚○○此部分犯行與前揭有罪部分犯行具有連續
    犯之裁判上一罪關係，爰不另為無罪諭知。
據上論斷，應依刑事訴訟法第二百九十九條第一項前段，刑法第二十八條、第五十六
條、第三百二十條第一項、第三百零六條、第五十五條、第七十四條第一款，罰金罰
鍰提高標準條例第一條前段，判決如主文。
本案經檢察官李芳瑜到庭執行職務。
中      華      民      國    八十九    年      六      月      一      日
                                臺灣彰化地方法院刑事第三庭
                                      法      官  姚  勳  昌
右正本證明與原本無異。
如不服本判決，應於判決送達後十日內，向本院提出上訴狀( 須附繕本 )。
告訴人或被害人對於判決如有不服具備理由請求檢察官上訴者，其上訴期間之計算係
以檢察官收受判決正本之日期為準。
                                      法院書記官  楊  筱  惠
中      華      民      國    八十九    年      六      月      三      日
刑法第三百二十條
意圖為自己或第三人不法之所有，而竊取他人之動產者，為竊盜罪，處五年以下有期
徒刑、拘役或五百元以下罰金。
意圖為自己或第三人不法利益，而竊佔他人之不動產者，依前項之規定處斷。
前二項之未遂犯罰之。
刑法第三百零六條
無故侵入他人宅、建築物或附連圍繞之土地或船艦者，處一年以下有期徒刑、拘役或
三百元以下罰金。
無故藏匿其內或受退去之要求而仍留滯者亦同。
附表
編號一
行為人：庚○○、甲○○
犯罪時間：八十八年六月二十二日下午一時許
犯罪地點：彰化縣埔心鄉○○○段第一二一地號葡萄園
犯罪方法：侵入葡萄園內竊取機器
竊得財物：強力攪拌機一台
被害人：戊○○
所犯法條：刑法第三百二十條第一項
編號二
行為人：庚○○
犯罪時間：八十八年六月二十二日下午七時許
犯罪地點：彰化縣埔心鄉○○○段第一二一地號葡萄園
犯罪方法：侵入葡萄園內竊取機器
竊得財物：強力動力送水噴霧機一台
被害人：戊○○
所犯法條：刑法第三百二十條第一項
編號三
行為人：庚○○
犯罪時間：八十八年六月二十四日中午十二時許
犯罪地點：彰化縣溪湖鎮東溪里巫厝庄活動中心旁葡萄園
犯罪方法：侵入田地竊取機器
竊得財物：動力噴霧機一台
被害人：丁○○
所犯法條：刑法第三百二十條第一項
編號四
行為人：庚○○、甲○○
犯罪時間：八十八年六月二十六日下午六時許
犯罪地點：彰化縣溪湖鎮○○里○○路二七二號鐵工廠
犯罪方法：侵入工廠竊取機器
竊得財物：切割機一台
被害人：丙○○
所犯法條：刑法第三百二十條第一項、第三百零六條
編號五
行為人：庚○○
犯罪時間：八十八年六月二十六日下午十時許
犯罪地點：彰化縣溪湖鎮○○里○○路二七二號鐵工廠
犯罪方法：侵入工廠竊取機器
竊得財物：磁鐵鑽孔機及沉水馬達各一台
被害人：丙○○
所犯法條：刑法第三百二十條第一項、第三百零六條
編號六
行為人：庚○○
犯罪時間：八十八年六月二十七日中午十二時許
犯罪地點：彰化縣溪湖鎮○○里○○街一一九巷十號二樓
犯罪方法：侵入尚在施工工地竊取機器
竊得財物：震動打石機一台
被害人：辛○○
所犯法條：刑法第三百二十條第一項
編號七
行為人：庚○○
犯罪時間：八十八年六月二十八日凌晨一時五十分許
犯罪地點：彰化縣溪湖鎮○○里○○路二七二號鐵工廠
犯罪方法：侵入工廠竊取機器
竊得財物：割草機一台
被害人：丙○○
所犯法條：刑法第三百二十條第一項、第三百零六條


司法院資訊處製作；財團法人民間司法改革基金會備份。
